# 求助各位前辈：关于未入账固定资产入账相关问题

提问人：tangtian1996 时间：2019-09-05 15:02:15
某企业在 15 年用 5000 万购入一块土地，与土地一同打包购入的还有其他几幢房屋。建筑物未评估入账，当时是让对方尽量拆除，但是还剩下两幢未拆除，目前未拆除房屋已经一并翻新使用了。现在的问题是， 1 、没拆房屋是否要评估入账？如何入账？ 2 、翻新费是作固定资产，还是长摊？

回答人：chenyiwei
最初购入土地时，对地上原有房屋建筑物的意图是拆除而不是使用，因此当初将全部购买价款均计入土地成本是合理的。但随着后续意图改变，对未拆除房屋首先应将其于原取得日的公允价值从土地使用权的账面价值中转出计入固定资产（剩余的土地使用权账面价值继续摊销），在评估的剩余使用年限内计提折旧，同时将翻新支出也计入固定资产（可通过在建工程科目过渡）。翻新支出不单列为长期待摊费用。其折旧年限与房屋建筑物一致。